臺灣高等法院交通事件裁定　　　　　　　　　　　　九十一年度交抗字第五五九號
　　抗　告　人　甲○○
　　即受處分人
右抗告人因違反交通管理處罰條例案件，不服台灣台北地方法院中華民國九十一年六
月二十八日所為裁定（九十一年度交聲字第二九一號），提起抗告，本院裁定如左：
    主  文
抗告駁回。
    理  由
一、本件原裁定以：抗告人甲○○於民國九十年十二月五日凌晨三時四十七分左右，
    飲酒後，仍騎乘車號ＢＧＴ－六一七號重機車，行經台北市○○區○段一九九巷
    四號前，為員警攔檢並檢測受處分人飲酒後其吐氣所含酒精濃度成份為每公升０
    ．四一毫克後，依法掣單舉發，抗告人拒絕簽收舉發單等事實，有序號即器號四
    三二號之呼氣酒精測試器所測試之酒精測試表附卷可稽，至用以測試抗告人酒
    精濃度之呼氣酒精測試器係經濟部標準檢驗局檢定合格，亦有經濟部標準檢驗局
    呼氣酒精測試器檢定合格證書影本附卷可佐，是本件用以酒測之呼氣酒精測試器
    之準確性應可認定。至縱如抗告人所辯係食用薑母鴨酒精過量所致，亦未違立法
    禁止酒後駕車之本旨，不論受處分人以何形式服用酒類均不礙其飲用酒類之事實
    ，另以漱口水漱口一節，僅屬受處分人空言所辯，既無證據證明其有以漱口水漱
    口，亦無科學證明漱口水與酒精濃度測試之關係，從而抗告人所辯尚難採信，其
    有駕駛機車經測試檢定酒精濃度超過規定標準之之違規行為，至堪認定等情，因
    而維持原處分機關所為罰鍰三萬四千五百元，並吊扣其駕駛執照十二個月之裁決
    ，駁回抗告人之異議，經核於法並無違誤。
二、抗告意旨略以：抗告人於當天夜裡與友人何佩珍在臺北市○○路○段一二五巷吃
    薑母鴨，薑母鴨內含有米酒，但未飲酒，之後送何佩珍回租屋處小歇，抗告人出
    門前曾盥洗，並以漱口水漱口，而將漱口水吞入腹內，無形中增加酒測濃度，漱
    口後即騎車外出，約近凌晨遭警員攔檢酒測，即向警員表明係學生，無工作收入
    ，請求免罰，再請求喝礦泉水後再行酒測，均遭拒絕，故酒測結果不正確，最後
    請求警員測驗抗告人體力之平衡感與體能，亦遭拒絕。由上事實可知，執勤員警
    未遵守台北地檢署判例亦未遵守其直屬長官副大隊長之指示，致酒測結果不正確
    ；又依臺灣台北地方法院交通法庭之重要裁定理由文字，可見原處分機關故意不
    將異議人提出之異議狀與證人、證物等呈送臺灣台北地方法院交通法庭，致使臺
    灣台北地方法院交通法庭誤將「異議駁回」，直接損害抗告人合法權益；原處分
    機關若認定駕駛人酒測濃度過高，則駕駛人精神意志已失去常態，無法辯別罰單
    及簽字之作用，當不能視為罰款單已送達，依情理法請免以處罰等語。
三、惟查：(1)按汽車駕駛人飲用酒類或其他類似物後，其吐氣所含酒精濃度超過每公
    升０‧二五毫克，或血液中酒精濃度超過百分之０‧０五以上者，不得駕車。道
    路交通安全規則第一百十四條第二款定有明文。由上開規定以觀，法令規定限制
    汽車駕駛人飲用過量者並不以酒類為限，凡含有酒精成分之其他類似物亦均包含
    在內，故汽車駕駛人如服用酒類以外其他含有酒精成分之類似物品，經測試檢定
    酒精濃度超過規定標準者，仍屬違規行為無疑。本件抗告人於前揭時地經警方以
    經濟部標準檢驗局檢定合格之呼氣酒精測試器測試檢定結果，其酒精濃度已超過
    規定標準，即使該結果係因抗告人服用含有酒精成分之類似物即薑母鴨所造成，
    亦屬違規行為無疑，不足資為免責之藉口。(2)警方對抗告人實施酒測之時間為九
    十年十二月五日凌晨三十四十七分，有舉發違反道路交通管理事件通知單及酒精
    測試紀錄可稽；而抗告人自承於當日凌晨二時一刻許服用薑母鴨完畢，在其女友
    居處休息一個多小時，盥洗漱口後始離開，之後始遭警方攔檢酒測；故抗告人在
    服用薑母鴨及漱口後，迄駕駛機車駛至臺北市○○路○段遭警方攔檢實施酒測時
    ，已間隔相當之時間，對酒測結果之正確性應無影響。抗告人以員警未讓其以礦
    泉水漱口為由，空言指摘酒測結果不正確，自屬無據。抗告人所提由其女友何佩
    珍事後出具之見證書，自不足資為有利於抗告人之論據。(3)汽車駕駛人，駕駛汽
    車經測試檢定酒精濃度超過規定標準者，即應接受處罰，抗告人行為時之道路交
    通管理處罰條例第三十五條第一項第二款規定甚明，此與刑法第一百八十五條之
    三之公共危險罪需以不能安全駕駛交通動力工具而駕駛為成立要件並不相同，質
    言之，汽車駕駛人在駕駛汽車時酒精濃度超過規定標準，即應接受處罰，至於其
    是否能安全駕駛並非所問。抗告人之測試檢定結果酒精濃度含量既已超過規定標
    準，故不論員警有無實施體力平衡感與體能檢測，均與本件違規事實之認定不生
    影響。(4)抗告人聲明異議後，原處分機關臺北市交通事件裁決所以將抗告人之異
    議狀連同所提之證物自由時報影本，以及全案資料包括舉發單、酒精測試紀錄、
    裁決書、抗告人之交通違規案件陳述書、臺北市政府警察局大安分局調查之書函
    、臺北市交通事件裁決所通知抗告人之書函等證據資料全部移送原審法院附卷可
    稽，抗告人指稱原處分機關未將其異議狀及證人證物送交法院乙節，顯然與事實
    不合。(5)抗告人另稱若認其酒測濃度過高，則已無法辨別罰單作用及簽收意義，
    依情理法免予處罰云云，尤屬顯然無稽。(5)綜上所述，本件抗告為無理由，應予
    駁回。
據上論斷，應依道路交通事件處理辦法第二十六條、刑事訴訟法第四百十二條，裁定
如主文。
中      華      民      國    九十一    年      九      月      五      日
                              臺灣高等法院交通法庭
                                  審判長法  官 黃  瑞  華
                                        法  官 雷  雯  華
                                        法  官 宋      祺
右正本證明與原本無異。
不得抗告。
                                        書記官 蔡  慧  娟
中      華      民      國    九十一    年      九      月      五      日
